【裁判字號】    98,易,760
【裁判日期】    980813
【裁判案由】    竊盜
【裁判全文】
臺灣彰化地方法院刑事判決               98年度易字第760號
公  訴  人  臺灣彰化地方法院檢察署檢察官
被      告  乙○○
                    現另案在臺灣彰化監獄執行中
            甲○○
            丙○○原名葉明青.
上列被告等因竊盜案件，經檢察官提起公訴（九十七年度偵字第
九二九二、九四二四、九十八年度偵字第一九四號），本院判決
如下：
    主  文
乙○○、甲○○、丙○○結夥三人以上，攜帶兇器竊盜，均累犯
，各處有期徒刑拾月，扣案如附表所示之物均沒收。
    事  實
一、乙○○前因施用第一級毒品、第二級毒品案件，經臺灣高等
    法院臺中分院以九十三年度上訴字第一四八八號分別判處有
    期徒刑十月、六月，應執行有期徒刑一年二月確定（第一案
    ），因施用第一級毒品、第二級毒品案件，經本院以九十四
    年度訴字第二四九號分別判處有期徒刑一年、八月，應執行
    有期徒刑一年六月確定（第二案），上開案件嗣經送監接續
    執行，於民國九十六年二月十四日因縮短刑期假釋出監付保
    護管束；於假釋期間，復因違反保護管束應遵守事項情節重
    大，經撤銷假釋，惟因中華民國九十六年罪犯減刑條例於九
    十六年七月十六日施行，經本院以九十六年度聲減字第三七
    四七號裁定，將上開第一案分別減為有期徒刑五月、三月，
    應執行有期徒刑七月，將上開第二案分別減為有期徒刑六月
    、四月，應執行有期徒刑九月確定，因減刑前已執行之刑期
    超過減刑後之刑期，而無庸再執行殘刑，應以九十六年七月
    十六日上開減刑條例施行日為執行完畢日。另施用第一級毒
    品案件，經本院以九十七年度訴字第四一九號判處有期徒刑
    八月確定，因施用第二級毒品案件，經本院以九十七年度彰
    簡字第一二五五號判處有期徒刑四月確定，上開案件嗣於九
    十七年十一月二十一日送監接續執行，現仍在臺灣彰化監獄
    執行中。甲○○前因違背安全駕駛致交通危險案件，經本院
    以九十二年度彰交簡字第七七號判處有期徒刑三月確定，並
    於九十二年八月二十二日易科罰金而執行完畢。丙○○前因
    施用第二級毒品案件，經本院以九十五年度彰簡字第三三九
    號判處有期徒刑四月確定（第一案），因持有第一級毒品案
    件，經臺灣桃園地方法院以九十五年度桃簡字第二五六一號
    判處有期徒刑四月確定（第二案），因施用第二級毒品案件
    ，經本院以九十五年度彰簡字第九九九號判處有期徒刑五月
    確定（第三案），因施用第一級毒品案件，經本院以九十五
    年度訴字第一九八五號判處有期徒刑七月確定（第四案），
    上開案件嗣經送監執行，後經本院以九十六年度聲減字第一
    ○一七號裁定，將上開第一案減為有期徒刑二月，將上開第
    二案減為有期徒刑二月，將上開第三案減為有期徒刑二月又
    十五日，將上開第四案減為有期徒刑三月又十五日，並合併
    定其應執行之刑為有期徒刑十月確定，甫於九十六年七月十
    六日改以易科罰金而執行完畢。
二、詎乙○○、甲○○、丙○○均不知警惕，竟與丁○○（所涉
    竊盜罪嫌業經臺灣高等法院臺中分院以九十七年度上易字第
    一九○七號判處有期徒刑十一月確定）共同基於意圖為自己
    不法所有之竊盜犯意聯絡，於九十七年三月下旬某日，共同
    前往國道三號高速公路南向一九三至一九四公里和美路段之
    橋樑下，推由丁○○頭戴頭戴式頭燈照明，進入橋樑箱涵內
    ，手戴手套，並持其所有、客觀上對人之生命、身體、安全
    構成威脅而足供作兇器使用之中型鋼索剪、美工刀，先以中
    型鋼索剪剪斷設在該處之電纜線，再持美工刀將竊得之電纜
    線外層塑膠皮剝除，並以中型鋼索剪裁剪整理為數小段後，
    由甲○○在橋樑下方拾取電纜線、置入灰色帆布袋內，丙○○則駕駛車牌號碼不詳之自用小客車，與乙○○負責把風、
    接應，而共同竊取交通部臺灣區○道○○○路局所有、聯辰
    科技工程股份有限公司（下稱聯辰公司）維護保管之電纜線
    一批（長約七十至八十公尺、總重約七十至八十公斤），得
    手後，由丙○○駕駛該自用小客車，搭載乙○○、丁○○、
    甲○○及竊得之電纜線，逃離現場，其後，丁○○將竊得之
    電纜線以每公斤新臺幣一百八十元之價格出售予張速華（所
    涉贓物罪嫌業經臺灣臺中地方法院判處有期徒刑三月確定）
    所經營、位在臺中市○區○○路之景達資源回收場，所得款
    項業已花用殆盡。嗣於九十七年四月十五日晚上九時五十五
    分許，丁○○在國道三號高速公路南向一九二公里、和美交
    流道南向入口匝道前，為巡邏員警攔檢盤查，在丁○○竊得
    之車牌號碼八Ｖ－九九七三號自用小貨車內，扣得丁○○於
    當日與林挺興、林志賢（其等三人所涉竊盜罪嫌經臺灣高等
    法院臺中分院各判處有期徒刑十一月、十月、十月確定）共
    同竊取之電纜線一批，以及丁○○所有、供其與乙○○、甲○○、丙○○犯本件竊盜案件所用之如附表所示之物（均扣
    於本院九十七年度易字第一三三四號丁○○等竊盜案件），
    再循線查悉上情。
三、案經臺中市警察局移送及彰化縣警察局彰化分局報告臺灣彰
    化地方法院檢察署檢察官偵查起訴。
    理  由
一、按被告以外之人於審判外之言詞或書面陳述，除法律有規定
    者外，不得作為證據。被告以外之人於偵查中向檢察官所為
    之陳述，除顯有不可信之情況者外，得為證據。被告以外之
    人於審判外之陳述，雖不符前四條之規定，而經當事人於審
    判程序同意作為證據，法院審酌該言詞陳述或書面陳述作成
    時之情況，認為適當者，亦得為證據。當事人、代理人或辯
    護人於法院調查證據時，知有第一百五十九條第一項不得為
    證據之情形，而未於言詞辯論終結前聲明異議者，視為有前
    項之同意。刑事訴訟法第一百五十九條第一項、第一百五十
    九條之一第二項、第一百五十九條之五分別定有明文。經查
    ：
  (一)證人即共同被告乙○○、甲○○、丙○○、證人即共同正犯
    丁○○、證人即被害人聯辰公司工程師古金瑞於偵查中向檢
    察官所為證述，雖係被告以外之人於審判外之言詞陳述，為
    傳聞證據，然其等於偵查中向檢察官所為證述，既經具結（
    他字第五三三號卷第八四頁、偵字第九四二四號卷第十九、
    二五、三六、五九、六九頁，偵字第九二九二號卷第五四頁
    ），且本院審酌該等言詞陳述均係由證人出於自由意識而陳
    述，又無其他證據足認該等陳述有何顯不可信之情事等一切
    情況，依刑事訴訟法第一百五十九條之一第二項規定，認上
    開證人於偵訊中之證述，自得採為認定本件犯罪事實所憑之
    證據。
  (二)證人即共同被告乙○○、甲○○、丙○○、證人丁○○、古
    金瑞、張速華於警詢時之證述，雖亦屬被告以外之人於審判
    外之言詞陳述，為傳聞證據，然經本院於審理時當庭直接提
    示而為合法之調查，被告三人均未於言詞辯論終結前聲明異
    議，本院復審酌該等言詞陳述均係由證人出於自由意識而陳
    述，並無非法取證之情況，依刑事訴訟法第一百五十九條之
    五之規定，認上開證人於警詢時之證述，應得採為認定本件
    犯罪事實所憑之證據。
二、上開事實，業經被告乙○○、甲○○、丙○○於本院審理時
    ，均坦承不諱，核與證人古金瑞、丁○○、證人即共同被告
    乙○○、甲○○、丙○○於警詢、偵訊時，證人張速華於警
    詢時，證述之情節，大致相符，復有現場照片四幀、纜線失
    竊未佈放明細表一紙、國道高速公路中區交通控制系統工程
    交通管線平面圖一件、纜線失竊紀錄照片十九幀、國道三號
    彰系－草屯纜線失竊影響統計表一紙、通聯調閱查詢單八件
    、贓物認領保管單一紙、國道三號清水－彰系纜線失竊影響
    統計表一紙、扣押物品目錄表二紙、景達資源回收站扣得之
    銅線照片二幀、估價單一紙、回收業者買賣登記簿一本、交
    通部臺灣區○道○○○路局中區工程處九十八年一月十四日
    中甲字第○九八六○○○二六八號函一紙在卷可稽，足徵被
    告三人之自白確與事實相符。本件事證明確，被告乙○○、
    甲○○、丙○○竊盜之犯行，均堪認定。
三、按刑法第三百二十一條第一項第三款之攜帶兇器竊盜罪，係
    以行為人攜帶兇器竊盜為其加重條件，此所謂兇器，其種類
    並無限制，凡客觀上足對人之生命、身體、安全構成威脅，
    具有危險性之兇器均屬之，且祇須行竊時攜帶此種具有危險
    性之兇器為已足，並不以攜帶之初有行兇之意圖為必要（最
    高法院七十九年臺上字第五二五三號判例意旨參照）。共同
    正犯丁○○持以犯本件竊盜所用之中型鋼索剪、美工刀，均
    為金屬材質，且既得以剪斷電纜線及剝除電纜線外層塑膠皮
    ，可見質地堅硬，甚為鋒利，客觀上均足以對他人之生命、
    身體、安全構成威脅，具有危險性，應為刑法第三百二十一
    條第一項第三款所稱之兇器無疑。又按刑法上所謂結夥三人
    以上係指有共同犯罪之故意，結為一夥而言。把風行為，在
    排除犯罪障礙，助成犯罪之實現，在合同意思範圍內分擔犯
    罪行為之一部，故亦係共同正犯而應計入結夥之內（最高法
    院九十四年度臺上字第五八一三號判決意旨參照）。被告甲○○於共同正犯丁○○下手行竊之際，負責拾取電纜線，被
    告丙○○、乙○○則負責把風、接應，均在場參與分擔部分
    行為，自應計入結夥之內。是核被告乙○○、甲○○、丙○○所為，均係犯刑法第三百二十一條第一項第三款、第四款
    之結夥三人以上、攜帶兇器竊盜罪。被告乙○○、甲○○、
    丙○○與共同正犯丁○○間，就上開竊盜犯行，有犯意聯絡
    及行為分擔，為共同正犯。末查，被告乙○○前因施用第一
    級毒品、第二級毒品案件，經臺灣高等法院臺中分院以九十
    三年度上訴字第一四八八號分別判處有期徒刑十月、六月，
    應執行有期徒刑一年二月確定（第一案），因施用第一級毒
    品、第二級毒品案件，經本院以九十四年度訴字第二四九號
    分別判處有期徒刑一年、八月，應執行有期徒刑一年六月確
    定（第二案），上開案件嗣經送監接續執行，於九十六年二
    月十四日因縮短刑期假釋出監付保護管束；於假釋期間，復
    因違反保護管束應遵守事項情節重大，經撤銷假釋，惟因中
    華民國九十六年罪犯減刑條例於九十六年七月十六日施行，
    經本院以九十六年度聲減字第三七四七號裁定，將上開第一
    案分別減為有期徒刑五月、三月，應執行有期徒刑七月，將
    上開第二案分別減為有期徒刑六月、四月，應執行有期徒刑
    九月確定，因減刑前已執行之刑期超過減刑後之刑期，而無
    庸再執行殘刑，應以九十六年七月十六日上開減刑條例施行
    日為執行完畢日。被告甲○○前因違背安全駕駛致交通危險
    案件，經本院以九十二年度彰交簡字第七七號判處有期徒刑
    三月確定，並於九十二年八月二十二日易科罰金而執行完畢
    。被告丙○○前因施用第二級毒品案件，經本院以九十五年
    度彰簡字第三三九號判處有期徒刑四月確定（第一案），因
    持有第一級毒品案件，經臺灣桃園地方法院以九十五年度桃
    簡字第二五六一號判處有期徒刑四月確定（第二案），因施
    用第二級毒品案件，經本院以九十五年度彰簡字第九九九號
    判處有期徒刑五月確定（第三案），因施用第一級毒品案件
    ，經本院以九十五年度訴字第一九八五號判處有期徒刑七月
    確定（第四案），上開案件嗣經送監執行，後經本院以九十
    六年度聲減字第一○一七號裁定，將上開第一案減為有期徒
    刑二月，將上開第二案減為有期徒刑二月，將上開第三案減
    為有期徒刑二月又十五日，將上開第四案減為有期徒刑三月
    又十五日，並合併定其應執行之刑為有期徒刑十月確定，甫
    於九十六年七月十六日改以易科罰金而執行完畢。此有臺灣
    彰化地方法院檢察署刑案資料查註資料紀錄表及臺灣高等法
    院被告前案紀錄表各三份在卷可考，被告三人於受有期徒刑
    執行完畢後，五年以內故意再犯本件有期徒刑以上之罪，均
    為累犯，應依刑法第四十七條第一項規定，各加重其刑。爰
    審酌被告三人均正值青壯之年，竟不思以正當途徑獲取所需
    ，僅因缺錢花用，即任意竊取他人財物，不僅輕忽他人財產
    法益，並嚴重破壞社會秩序，且其等竊取高速公路之電纜線
    ，危及高速公路行車安全甚鉅，另考量其等竊盜之手段、所
    得財物價值、對被害人所生損害，及其等之生活狀況、智識
    程度，暨犯罪後坦承犯行，態度尚屬良好等一切情狀，分別
    量處如主文所示之刑。扣於本院九十七年度易字第一三三四
    號丁○○等竊盜案件之如附表所示之物，均係共同正犯丁○○所有、供其與被告三人本件竊盜犯行所用之物，業據共同
    正犯丁○○證述明確，爰依刑法第三十八條第一項第二款規
    定，宣告沒收。
據上論斷，應依刑事訴訟法第二百九十九條第一項前段，刑法第
二十八條、第三百二十一條第一項第三款、第四款、第四十七條
第一項、第三十八條第一項第二款，判決如主文。
本案經檢察官余建國到庭執行職務。
中    華    民    國    98    年    8    月    13    日
                  刑事第六庭         法  官  鄭舜元
以上正本證明與原本無異。
如不服本判決應於收受判決後10日內向本院提出上訴書狀，並
應敘述具體理由。其未敘述上訴理由者，應於上訴期間屆滿後
20日內向本院補提理由書(均須按他造當事人之人數附繕本)
「切勿逕送上級法院」。
告訴人或被害人對於判決如有不服具備理由請求檢察官上訴者，
其上訴期間之計算係以檢察官收受判決正本之日期為準。
中    華    民    國    98    年    8    月    13    日
                                     書記官  陳秀香
  附表：應扣押之物（扣於本院九十七年度易字第一三三四號丁○○等竊盜案件）
┌──┬───────┬───┬────┐
│編號│名          稱│數  量│所 有 人│
├──┼───────┼───┼────┤
│ １ │灰色帆布袋    │1個   │丁 ○ ○│
├──┼───────┼───┼────┤
│ ２ │黑色帆布袋    │1個   │丁 ○ ○│
├──┼───────┼───┼────┤
│ ３ │中型鋼索剪    │3支   │丁 ○ ○│
├──┼───────┼───┼────┤
│ ４ │棉質手套      │1雙   │丁 ○ ○│
├──┼───────┼───┼────┤
│ ５ │頭戴式頭燈    │2個   │丁 ○ ○│
├──┼───────┼───┼────┤
│ ６ │Y型扳手       │1支   │丁 ○ ○│
├──┼───────┼───┼────┤
│ ７ │美工刀        │1支   │丁 ○ ○│
├──┼───────┼───┼────┤
│ ８ │美工刀片      │1盒   │丁 ○ ○│
└──┴───────┴───┴────┘
附錄：論罪科刑法條
中華民國刑法第321條
犯竊盜罪而有左列情形之一者，處6月以上、5年以下有期徒刑：
一、於夜間侵入住宅或有人居住之建築物、船艦或隱匿其內而犯
    之者。
二、毀越門扇、牆垣或其他安全設備而犯之者。
三、攜帶兇器而犯之者。
四、結夥三人以上而犯之者。
五、乘火災、水災或其他災害之際而犯之者。
六、在車站或埠頭而犯之者。
前項之未遂犯罰之。


司法院資訊處製作；財團法人民間司法改革基金會備份。
